臺灣高雄地方法院刑事判決　　　　　　　96年度訴字第4994號
公　訴　人　臺灣高雄地方法院檢察署檢察官
被　　　告　乙○○
　　　　　　　　　　（現於高雄第二監獄另案執行中）
上列被告因毒品危害防制條例案件，經檢察官提起公訴（96年度
毒偵字第5004、7128、7129、7130號），被告於本院準備程序中
為有罪陳述，經合議庭裁定由受命法官依簡式審判程序獨任審理
，本院判決如下：
    主  文
乙○○施用第一級毒品，累犯，處有期徒刑捌月；減為有期徒刑
肆月；扣案之海洛因壹包（驗後淨重零點零零壹公克）、殘留有
海洛因之注射針筒壹支及削尖吸管壹支，均沒收銷燬之。又施用
第二級毒品，累犯，處有期徒刑肆月；減為有期徒刑貳月；扣案
殘留有甲基安非他命之玻璃吸食球壹個及夾鏈袋貳個，均沒收銷
燬之。又施用第一級毒品，累犯，處有期徒刑捌月；減為有期徒
刑肆月。應執行有期徒刑玖月，扣案之海洛因壹包（驗後淨重零
點零零壹公克）、殘留有海洛因之注射針筒壹支及削尖吸管壹支
、殘留有甲基安非他命之玻璃吸食球壹個及夾鏈袋貳個，均沒收
銷燬之。
    事  實
一、乙○○前於民國92年間因施用毒品案件，經本院92年度毒聲
    字第1739號裁定命入勒戒處所施以觀察、勒戒，勒戒期滿因
    無繼續施用毒品傾向，於92年4 月9 日釋放出所，而於92年
    4 月21日觀察、勒戒期滿視為執行完畢；另因過失傷害、詐
    欺案件，分別經本院以94年度交簡字第2172號、95年度簡字
    第1624號判處有期徒刑3 月、3 月確定，並裁定應執行有期
    徒刑5 月，而於95年11月17日縮刑期滿執行完畢。
二、詎乙○○仍不知悔改及戒除毒癮，明知海洛因及甲基安非他
    命係經政府公告，列為毒品危害防制條例第2 條第2 項第1
    款、第2 款所定之第一、二級毒品，未經許可不得持有、施
    用，竟分別基於施用第一級毒品海洛因及第二級毒品甲基安
    非他命之犯意，分次於下列時、地及方式施用上開毒品，而
    經警查獲：
  (一)於96年3 月29日下午1 時許，在高雄市鼓山區○○○路588
    巷14號之友人住處，以將甲基安非他命置於玻璃球，以火燒
    烤成煙，口鼻吸食煙霧之方式，施用甲基安非他命1 次；復
    於同日晚間6 、7 時許，在上開友人住處，再以將海洛因摻
    水置入注射針筒注射手臂之方式，施用海洛因1 次。嗣經警
    於96年3 月30日晚間10時許在上址查獲，並扣得海洛因1 包
    （驗前淨重0.030 公克、驗後淨重0.001 公克）、殘存海洛
    因之注射針筒及削尖吸管各1 支、殘存甲基安非他命之玻璃
    吸食球1 個及夾鏈袋2 個，所採尿液經送驗後呈嗎啡及甲基
    安非他命陽性反應，而悉上情。
  (二)於96年4 月18日上午10時許，在其位於高雄市○○區○○街
    196 巷3 之2 號之住處，以將海洛因摻水置入注射針筒注射
    手臂之方式，施用海洛因1 次。嗣經警於同日晚間8 時51分
    許，在高雄市○○區○○街116 號前，因見其形跡可疑加以
    攔檢，並帶回警局調查及採尿送驗後呈嗎啡陽性反應，始悉
    上情。
三、案經高雄市政府警察局苓雅分局、三民第一分局報請臺灣高
    雄地方法院檢察署檢察官偵查起訴。
    理  由
一、本件被告乙○○所犯係死刑、無期徒刑、最輕本刑為3 年以
    上有期徒刑以外之罪，其於準備程序中就被訴事實為有罪之
    陳述，經法官告知簡式審判程序之旨，並聽取公訴人及被告
    之意見後，認為適宜由受命法官獨任進行簡式審判程序，依
    刑事訴訟法第273 條之1 第1 項規定，裁定由受命法官獨任
    進行審判程序，合先敘明。
二、上開犯罪事實，業據被告乙○○於本院審理時坦承不諱，且
    其為警先後查獲時所採集之尿液，經送請高雄市立凱旋醫院
    ，以酵素免疫法 (EIA)及氣相層析質譜法 (GC/MS)方法檢驗
    結果，分別呈嗎啡及甲基安非他命陽性反應、嗎啡陽性反應
    ，此有該醫院96年4 月10日、96年4 月30日濫用藥物尿液檢
    驗報告2 份（臺灣高雄地方法院檢察署96年度毒偵字第4404
    號卷第10頁、高雄市政府警察局三民第一分局刑案偵查卷第
    11頁）、濫用藥物尿液檢驗體監管紀錄表1 份（高雄市政府
    警察局苓雅分局刑案偵查卷第30頁）、尿液送驗編號與真實
    姓名對照表1 紙（高雄市政府警察局三民第一分局刑案偵查
    卷第12頁）附卷可稽。另於96年3 月30日扣得之白色粉末1
    包（驗前淨重0.030 公克、驗後淨重0.001 公克），經檢驗
    後判定呈海洛因陽性反應，此有高雄市立凱旋醫院96年4 月
    16 日 濫用藥物成品檢驗鑑定書在卷足徵（臺灣高雄地方法
    院檢察署96年度毒偵字第4404號卷第11頁）。至扣案之注射
    針筒及削尖吸管各1 支，送驗結果均呈嗎啡陽性反應；扣案
    之玻璃吸食球1 個及夾鏈袋2 個送驗結果均呈甲基安非他命
    陽性反應，此亦有正修科技大學超微量研究科技中心96年12
    月3 日檢驗報告5 份在卷為憑（見本院卷第28至32頁），足
    徵被告前開施用第一級毒品海洛因2 次、施用第二級毒品甲
    基安非他命之自白，核與事實相符，堪可採為論罪科刑之依
    據。準此，被告施用第一、二級毒品之犯行，罪證明確，堪
    以認定。又被告有事實欄所載經觀察、勒戒執行完畢之情，
    有卷附臺灣高等法院被告前案紀錄表1 份可按。從而，被告
    於觀察、勒戒執行完畢釋放後，5 年內再犯本件違反毒品危
    害防制條例第10條之施用第一、二級毒品罪，洵堪認定，均
    應依毒品危害防制條例第23條第2 項之規定，予以追訴處罰
    ，本案事證明確，自應依法論科。
三、核被告於96年3 月29日及4 月18日各施用海洛因1 次之行為
    ，均係犯毒品危害防制條例第10條第1 項之施用第一級毒品
    罪；其於96年3 月29日所為施用甲基安非他命1 次之行為，
    係犯同條第2 項之施用第二級毒品罪。又其施用第一級、第
    二級毒品前後持有該毒品之低度行為，應分別被其施用之高
    度行為所吸收，均不另論罪。被告所犯前開3 罪間，犯意各
    別，行為互殊，應予分論併罰。又被告有如上事實欄所述前
    科事實，有前開臺灣高等法院被告前案紀錄表1 份在卷可查
    ，其受有期徒刑執行完畢後，5 年以內故意再犯本件有期徒
    刑以上之3 罪，均為累犯，均應依法加重其刑。爰審酌被告
    前有施用毒品之不良素行，經觀察、勒戒後，仍未能徹底戒
    絕毒品，顯見意志不堅，且有失政府制定毒品危害防制條例
    之立法美意，本不宜寬貸，惟念其施用毒品乃自戕一己之身
    體健康，尚未害及他人，且犯後尚能坦承犯行等一切情狀，
    就施用第一級毒品2 罪，分別量處有期徒刑8 月，施用第二
    級毒品罪，量處有期徒刑4 月；又被告所犯上開各罪之時間
    ，均在96年4 月24日之前，符合中華民國九十六年罪犯減刑
    條例之規定，均應依同條例第2 條第1 項第3 款規定減其宣
    告刑二分之一，如主文所示，並定其應執行之刑。至扣案之
    海洛因1 包（驗後淨重0.001 公克）、注射針筒1 支及削尖
    吸管1 支，均殘有海洛因之成分；玻璃吸食球1 個、夾鏈袋
    2 個，均殘留有甲基安非他命之之成分，業經鑑定無訛，已
    如前述，應屬違禁物，不問屬於犯人所有與否，均依毒品危
    害防制條例第18條第1 項前段規定，應沒收銷燬之。另扣案
    之純白色粉末2 包，經檢驗認不具海洛因成分，雖屬被告所
    有，但與本案犯行無關，爰不予沒收；又起訴書所載扣案之
    HCG 免治沖洗馬桶座1 台、按摩浴缸電動馬達1 台、洗手台
    水龍頭1 組、緊急照明PL燈1 台、淋浴設備及按摩浴缸零件
    各1 批、板手2 支、起子1 支、手電筒1 支等物，均係另案
    以竊盜罪偵辦，與本案犯行無關，是亦不為沒收之諭知，併
    此敘明。
據上論斷，應依刑事訴訟法第273 條之1 第1 項、第299 條第1
項前段，毒品危害防制條例第10條第1 項、第2 項、第18條第1
項前段，刑法第11條、第47條第1 項、第51條第5 款，中華民國
九十六年罪犯減刑條例第2 條第1 項第3 款、第7 條、第10條第
1項 ，判決如主文。
本案經檢察官甲○○到庭執行職務。
中　　華　　民　　國　　96　　年　　12　　月　　20　　日
                  刑事第十二庭  法　官  葉文博
以上正本證明與原本無異。
如不服本判決應於收受本判決後10日內向本院提出上訴書狀，並
應敘述具體理由，如未敘述上訴理由者，應於上訴期間屆滿後20
日內補提理由書狀於本院（均須按他造當事人之人數附繕本）「
切勿逕送上級法院」。
中　　華　　民　　國　　96　　年　　12　　月　　20　　日
                                書記官  李柏親
附錄本案判決論罪科刑法條：
毒品危害防制條例第10條：
施用第一級毒品者，處6月以上5年以下有期徒刑。
施用第二級毒品者，處3年以下有期徒刑。
